【裁判字號】    92,訴,1922
【裁判日期】    920919
【裁判案由】    毒品危害防制條例
【裁判全文】
臺灣高雄地方法院刑事判決                        九十二年度訴字第一九二二號
    公  訴  人  臺灣高雄地方法院檢察署檢察官
    被      告  甲○○
右列被告因違反毒品危害防制條例案件，經檢察官提起公訴（九十二年度毒偵字第一
九七五號），本院判決如左：
    主  文
甲○○連續施用第一級毒品，處有期徒刑拾月。
    事  實
一、甲○○前因施用毒品案件，經本院以八十七年度毒聲字第一八一０號、第二一八
    六、八十八年度毒聲字第四０六號先後裁定送觀察、勒戒後，認均無繼續施用毒
    品之傾向，由臺灣高雄地方法院檢察署檢察官分別以八十七年度偵字第一三三二
    二號、第一九四七０號及八十八年度偵字第二七六六號不起訴處分確定，又於八
    十八年間，再因施用毒品案件，經本院裁定送強制戒治並於八十八年十二月二十
    八日，以八十八年度訴字第二三二四號判處有期徒刑一年確定在案，於九十年二
    月十三日入監執行，並於九十一年五月十七日因縮短刑期假釋出監，指揮書執畢
    日期為九十二年二月十二日。詎仍不知悔改，復基於施用第一級毒品海洛因之概
    括犯意，連續於九十一年十一月二十三日起至同年月二十九日上午十時許止，在
    其高雄市○○區○○里○○街一二五號住處，以海洛因滲水並經由注射針筒注射
    方式，連續施用第一級毒品海洛因多次，嗣於同年十一月二十九日下午四時三十
    分許，在高雄縣林園鄉○○○路上為警臨檢查獲，且經採集尿液送驗呈海洛因陽
    性反應，始悉上情。
二、案經高雄市政府警察局小港分局報告臺灣高雄地方法院檢察署檢察官偵查起訴。
    理  由
一、右揭被告甲○○前因施用毒品案件，經本院先後裁定送觀察、勒戒後，認均無繼
    續施用毒品之傾向，由臺灣高雄地方法院檢察署檢察官分別以為不起訴處分確定
    ，又於八十八年間，再因施用毒品案件，經本院裁定送強制戒治並判處有期徒刑
    一年確定在案，復基於施用第一級毒品海洛因之概括犯意，連續於右揭所示時、
    地，以海洛因滲水並經由注射針筒注射方式，連續施用第一級毒品海洛因多次，
    嗣於同年十一月二十九日下午四時三十分許，在高雄縣林園鄉○○○路上為警臨
    檢查獲等事實，業據被告迭於警訊、偵查及本院審理時供承不諱，且被告於為警
    查獲後，現場採集之尿液經送驗鑑定結果，確呈毒品嗎啡陽性反應，此有高雄市
    立凱旋醫院九十一年十二月二十三日出具之高市凱醫檢字第○○七六六號煙毒尿
    液檢驗成績書各一份附卷可稽，另參諸海洛因經施用入人體，約百分之八十於二
    十四小時內自尿中排出，一般而言，尿液中能否驗出嗎啡陽性反應與其投與量、
    投與途徑、個人體質及檢驗方法之靈敏度有關，國外有曾有文獻報導注射六毫克
    之海洛因鹽酸鹽，其代謝物嗎啡之平均可檢出時限平均約為二十六小時，此經行
    政院衛生署藥物食品檢驗局八十一年九月八日（八一）藥檢壹字第八一一四八八
    五號函示明確，是依被告上開為警查獲後現場採集尿液之時間推算，核與被告上
    開自承施用毒品時間大致相合，顯見被告此部分自白與事實相符。此外，復有台
    灣高雄地方法院檢察署刑案資料查註紀錄表、本院被告院內索引卡紀錄表及臺灣
    高等法院被告全國前案記錄表各一份附卷可參。被告二犯經不起訴處分並再犯施
    用毒品經起訴及強制戒治後，五年內再犯連續施用第一級毒品海洛因行為，其犯
    罪事證明確，犯行洵堪認定，應依法論科。
二、按犯毒品危害防制條例第十條之施用毒品罪者，檢察官應先將被告送勒戒處所觀
    察、勒戒，經觀察、勒戒後，無繼續施用傾向者，應由檢察官為不起訴之處分。
    依前項規定為不起訴處分後，再犯判刑後五年內三犯以上同條例第十條之罪者，
    不適用前項之規定（即仍應依法追訴其施用毒品之罪刑），毒品危害防制條例第
    二十條第二項、第三項，第二十三條定有明文。是被告曾因施用毒品案件，經兩
    度依首揭條文裁定送觀察、勒戒後，認無繼續施用毒品傾向，由檢察官為不起訴
    處分確定；嗣後於五年內再犯施用毒品之罪，經檢察官提起公訴，並由本院判處
    有期徒刑一年確定。其於再犯判刑後五年內四犯本件施用第一級毒品行為，核其
    所為，核係犯同條例第十條第一項之施用第一級毒品罪。被告先後多次施用第一
    級毒品海洛因之犯行，時間緊密，犯意概括，所犯構成要件相同，為連續犯，依
    刑法第五十六條規定，以一罪論，並加重其刑。又其多次施用第一級毒品前之多
    次持有毒品低度行為，為其施用第一級毒品之高度行為所吸收，均不另論罪。爰
    審酌被告已有多次施用毒品前科，竟不思悔改，仍於犯後繼續有施用毒品行為，
    顯見被告並無悔意，本應量處重刑，惟念及被告施用毒品之犯行，僅係戕害自身
    身體健康並未危及他人，且於歷次偵查及本院審理時均坦承上情不諱，及其施用
    毒品之種類、期間與其他一切情狀，酌情量處如主文所示之刑。
據上論斷，應依刑事訴訟法第二百九十九條第一項前段，毒品危害防制條例第十條第
一項，刑法第十一條前段、第五十六條，判決如主文。
本案經檢察官黃建銘到庭執行職務。
中      華      民      國      九十二      年      九    月    十九    日
                                  臺灣高雄地方法院刑事第六庭
                                      法  官    邱基峻
右正本證明與原本無異。
如不服本判決，應於判決送達後十日內，向本院提出上訴狀。
                                      書記官    鄧思辰
中    華    民    國      九十二      年      九      月      十九      日
附錄論罪科刑法條：
毒品危害防制條例第十條第一項：
施用第一級毒品者，處六月以上五年以下有期徒刑。


司法院資訊處製作；財團法人民間司法改革基金會備份。
